【裁判字號】    89,上易,1558
【裁判日期】    890623
【裁判案由】    詐欺
【裁判全文】
臺灣高等法院刑事判決                          八十九年度上易字第一五五八號
    上  訴  人
    即  被  告  乙○○
右上訴人因詐欺案件，不服臺灣板橋地方法院八十八年度易字第四六九一號，中華民
國八十九年三月二十三日第一審判決（起訴案號：臺灣板橋地方法院檢察署八十八年
度偵緝字第一五八五號）提起上訴，本院判決如左：
    主  文
原判決撤銷。
乙○○意圖為自己不法之所有，以詐術使人將本人之物交付，處有期徒刑玖月。
    事  實
一、乙○○意圖為自己不法所有，於民國（下同）八十七年十月間，前往甲○○○股
    份有限公司（下稱大同公司）位於臺北市○○○路○段九二號八樓營業所，以鈺
    懋有限公司（下稱鈺懋公司）代表名義，佯稱代大安鋁業股份有限公司（下稱大
    安公司）及正鎰鋁業股份有限公司（下稱正鎰公司）向大同公司下單購買鋁錠，
    金額分別為新臺幣（下同）四百六十八萬二千八百七十八元、四百五十六萬二千
    九百八十九元，要求大同公司儘速交貨至上開二公司，屆期乙○○將令訂貨廠商
    匯款至大同公司等情，使大同公司職員許啟明陷於錯誤，同意照辦，並如期於同
    年十月三十日、十一月五日交貨完畢，實則，乙○○係以出賣人之身分，要求購
    貨之大安、正鎰公司將貨款入其自己之帳戶，並於得款後供己花用，嗣大同公
    司遲未收到貨款，經向該二公司查證復均堅稱並未向大同公司購貨云云，大同公
    司始知受騙。
二、案經大同公司訴由臺灣板橋地方法院檢察署檢察官偵查起訴。
    理  由
一、右開事實，業據上訴人即被告乙○○於偵審中坦承伊確實有詐欺之情事不諱，核
    與告訴人大同公司指訴被告詐騙貨物之情節相符，且有被告向大同公司購貨之訂
    貨合約書二份，及大安公司、正鎰公司否認直接向大同公司購貨之存證信函各乙
    份在卷可查，足見被告係以代替大安公司、正鎰公司向大同公司購貨之方法詐欺
    告訴人，使告訴人陷於錯誤而分別出貨予大安公司及正鎰公司，並經上開二公司
    收受，而被告實則將大同公司所出之貨品以自己的名義售予大安及正鎰公司，以
    取得貨款花用，業據被告陳明在卷，則被告主觀上有為自己不法所有之意圖至明
    ，客觀上亦使告訴人因其詐術陷於錯誤而為財產上之處分等情，亦為灼然，而告
    訴人亦因此而受有損害甚明，是本件事證明確，被告犯行堪以認定。
二、核被告意圖為自己不法之所有，以詐術使人將本人之物交付，所為係犯刑法第三
    百三十九條第一項之罪。原審對被告論罪科刑，固非無見，惟查：被告於原審審
    判時供承：「現在已經還一百十二萬五千元，每個月還二萬五千元」等語，且於
    本院審理期間內再與被害人達成和解，願於九十年十二月三十日前將債務清償完
    畢，且告訴人亦表明不願追究等情，有和解書附卷為憑，則原審未及審酌上開和
    解等情，資為量刑之參考，容有未洽。被告上訴意旨以其已經和解請求從輕而指
    摘原判決不當，尚非全無理由，原判決既有可議即無可維持，自應撤銷改判，爰
    審酌被告素行、犯罪動機、手段、所生危害、所詐金額不小及已經和解等一切情
    狀，量處如主文所示較輕之刑。
據上論斷，應依刑事訴訟法第三百六十九條第一項前段、第三百六十四條、第二百九
十九條第一項前段，刑法第三百三十九條第一項，罰金罰鍰提高標準條例第一條前段
，判決如主文。
本案經檢察官柯晴男到庭執行職務。
中     華     民     國    八十九   年       六       月      二十三    日
       臺灣高等法院刑事第十二庭
                                 審判長法  官  劉  景  星
                                       法  官  陳  博  志
                                       法  官  陳  志  洋
右正本證明與原本無異。
不得上訴。
                                       書記官  顧倪 淑 貞
中     華     民     國    八十九   年       六       月     二十六     日
附錄：本案論罪科刑法條全文
刑法第三百三十九條第一項：意圖為自己或第三人不法之所有，以詐術使人將本人或
                          第三人之物交付者，處五年以下有期徒刑、拘役或科或
                          併科一千元以下罰金。


司法院資訊處製作；財團法人民間司法改革基金會備份。
